---
title: "Dopad akce Do práce na kole"
output: 
  html_notebook: 
    code_folding: hide
---

```{r Setup}
library(tidyverse)
library(lubridate)
library(modelr)
library(lme4)
library(broom)

options("scipen" = 10)

load("./cyklodata_all.Rda")
```

# Hypotézy

1. DPNK zvýší počet cyklistů v květnu oproti srovnatelným dnům v dubnu a červnu
a. toto se bude dít více ve špičce
b. toto se nebude dít o víkendu a ve svátky

2. DPNK sníží vliv počasí na počet cyklistů ve špičce - neboli vliv počasí na počet cyklistů by měl být nižší v květnu ve špičce

3. DPNK může mít spillover mimo dojiždění, tj. může zvyšovat počet cyklistů v květnu. Identifikační strategie pro (1) a (2) stojí na neplatnosti této hypotézy

4. DPNK může mít spillover effect do konce léta

5. Efekt DPNK narůstá v průběhu let


```{r Process data}
svatky <- c(c("1-1","5-1","5-8","7-6","7-5",
                    "9-28","10-28","11-17","12-24","12-25","12-26"))
velikonocnidata <- c("2011-04-25","2012-04-08","2013-04-01","2014-04-21",
                     "2015-04-06","2016-03-25","2016-03-28")

csdata <- csdata %>% 
  # filter(!is.na(totalcount)) %>% 
  mutate(time = as_datetime(time),
         date = as_date(time),
         datum = floor_date(date, "day"),
         dayofyear = yday(datum),
         year = year(time),
         month = month(time),
         day = day(time),
         datenoyear = paste0(month, "-", day(date)),
         dayofweek = wday(time, label = T),
         weekend = dayofweek %in% c("Sat","Sun"),
         svatek = datenoyear %in% svatky,
         svatek = svatek == T | date %in% velikonocnidata,
         svatekvevsedniden = svatek & !weekend,
         volno = (svatek == T | weekend == T),
         tempave = as.numeric(tempave),
         commutetime = ((5 < hour(time) & hour(time) < 10) |
                          (14 < hour(time) & hour(time) < 20)),
         timeslots = ifelse(5 < hour(time) & hour(time) < 10, "ráno",
                            ifelse(14 < hour(time) & hour(time) < 20,
                                   "večer","mimo špičku")),
         timeslots = as.factor(timeslots))
```

```{r Inspect data}
summary(csdata)
summary(csdata$totalcount)
csdata$totalcount %>% hist(n=100)
csdata %>% group_by(year) %>% mutate(nodata = ifelse(is.na(totalcount),T,F)) %>% 
  summarise(prumer = mean(nodata))
csdata %>% group_by(time, commutetime) %>% summarise()
csdata %>% select(date, dayofweek, volno) %>% distinct(date, dayofweek, volno) %>% 
  group_by(dayofweek, volno) %>% summarise(count = n())
csdata %>% select(date, dayofweek, volno, weekend) %>% distinct(date, dayofweek, weekend) %>% 
  group_by(dayofweek, weekend) %>% summarise(count = n())
```


```{r Exploratory visual checks}

csdata %>% group_by(year, dayofweek) %>% 
  filter(svatek == FALSE & !is.na(totalcount)) %>% 
  summarise(totalcount = sum(totalcount)) %>% 
  ggplot(aes(y=totalcount, x=dayofweek, group=year)) + 
  geom_col() +
  facet_wrap(~year)

csdata %>% group_by(year, month) %>% 
  filter(svatek == FALSE & !is.na(totalcount)) %>% 
  summarise(totalcount = sum(totalcount)) %>% 
  ggplot(aes(y=totalcount, x=month, group=year)) + 
  geom_col() +
  facet_wrap(~year)

csdata %>% group_by(year, month) %>% 
  filter(svatek == FALSE & !is.na(totalcount)) %>% 
  summarise(meantemp = mean(tempave, na.rm=T)) %>% 
  ggplot(aes(y=meantemp, x=month, group=year)) + 
  geom_col() +
  facet_wrap(~year)

csdata %>% group_by(misto, year) %>% 
  filter(svatek == FALSE & !is.na(totalcount)) %>% 
  summarise(pocet = sum(totalcount, na.rm=T)) %>% 
  ggplot(aes(y=pocet, x=year, group=misto)) + 
  geom_col() +
  facet_wrap(~misto)

csdata %>% group_by(misto, year, month) %>% 
  # filter(svatek == FALSE & !is.na(totalcount)) %>% 
  summarise(pocet = sum(totalcount, na.rm=T)) %>% 
  ggplot(aes(y=pocet, x=month, group=misto)) + 
  geom_col() +
  facet_grid(year~misto)


```

Exclude places and years where there is incomplete or unreliable data

(Note for 2017 will need to add holiday dates)

```{r Exclude places & years}

placestoexclude <- c("pelleova","kolcavka","elsnicovonam",
                     "divokasarka","podolskenabrezivozovka",
                     "seberov","vysocany")

csdata <- csdata %>% filter(!misto %in% placestoexclude & year > 2011 & year != 2017)

```


```{r DPNK descriptive chart}

csdata %>%
  filter(month %in% c(1:12) & !is.na(totalcount) & year != 2011) %>%
  mutate(pracovni = ifelse(volno, "Nepracovní", "Pracovní"),
         dojizdeni = ifelse(commutetime, "Špička", "Mimo špičku")) %>% 
  group_by(pracovni, timeslots, year, month) %>% 
  summarise(totalcount = sum(totalcount, na.rm=T)) %>% 
  mutate(zmena = totalcount/first(totalcount)) %>%
  ggplot(aes(as.factor(month), totalcount/1000, group = timeslots, colour = timeslots)) +
    geom_line() +
    facet_grid(pracovni ~ year)

```


```{r Model 1: hourly, all-Prague}

model1d <- csdata %>%
  group_by(time, year, month, volno, commutetime) %>%
  summarise(tempprg = mean(tempave, na.rm=T),
            totalcount = sum(totalcount)) %>% 
  mutate(dpnk = (month == 5 & volno == F & commutetime == T))

model1dA <- csdata %>%
  filter(volno == F & commutetime == T) %>% 
  group_by(time, year, month, volno, commutetime) %>%
  summarise(tempprg = mean(tempave, na.rm=T),
            totalcount = sum(totalcount)) %>% 
  mutate(dpnk = (month == 5)) %>% 
  arrange(time) %>%
  ungroup() %>% 
  mutate(laggedcount = lag(totalcount))

summary(model1d)
summary(model1dA)

cyklomodel1 <- lm(totalcount ~ tempprg + as.factor(year) + volno + commutetime + dpnk, data = model1d)
cyklomodel1A <- lm(totalcount ~ tempprg + as.factor(year) + dpnk, data = model1dA)
cyklomodel1B <- lm(totalcount ~ tempprg + as.factor(year) + dpnk + laggedcount, data = model1dA)

summary(cyklomodel1)
summary(cyklomodel1A)
summary(cyklomodel1B)

library(sjPlot)
sjp.lm(cyklomodel1)
sjp.lm(cyklomodel1A)
sjp.lm(cyklomodel1B)
```

```{r DPNK quasiRDD}
rdddata <- csdata %>% 
  filter(!is.na(totalcount) & month %in% c(4:6)) %>%
  group_by(datum, dayofyear, month, volno, timeslots, year) %>%
  summarise(totalcount = sum(totalcount),
            tempprg = mean(tempave))

grpttest <- function(data) {
  t.test(data$totalcount, data$kveten, alternative = "greater")
}

rddttest <- rdddata %>%
  mutate(kveten = month == 5) %>%
  group_by(year, volno, timeslots, kveten) %>%
  summarise(meancount = mean(totalcount, na.rm = T)) %>% 
  spread(kveten, meancount, sep = "_") %>% 
  mutate(rozdil = kveten_TRUE - kveten_FALSE)

ggplot(rddttest, aes(year, rozdil)) +
  geom_col() +
  facet_grid(volno~timeslots)
  
rddttest <- rdddata %>%
  mutate(kveten = month == 5) %>%
  group_by(year, volno, timeslots) %>%
  nest() %>% 
  mutate(ttest = map(data, grpttest),
         glance = map(ttest, glance)) %>% 
  unnest(glance) %>% select(-data, -ttest)

ggplot(rdddata, aes(dayofyear, totalcount, group = volno)) + 
  # geom_line(aes(colour = as.factor(month))) +
  geom_col(aes(fill=as.factor(month), alpha=-volno/2)) +
  facet_grid(year~timeslots, scales = "free_x") +
  scale_alpha_continuous(range = c(0.6,1))
```

```{r Model 2: adjacent days, daily, all-Prague}

model2d <- csdata %>% 
  filter(!is.na(totalcount) & month %in% c(4:6)) %>%
  filter(!volno) %>%
  mutate(dpnk = (month == 5)) %>% 
  filter(dayofyear > 110 & dayofyear < 160) %>%
  group_by(year, dpnk, volno, dayofweek, dayofyear, datum) %>%
  summarise(totalcount = sum(totalcount),
            tempprg = mean(tempave, na.rm=T)) %>% 
  arrange(datum) %>% 
  group_by(year) %>% 
  mutate(laggedcount = lag(totalcount))

summary(model2d)

cyklomodel2 <- lm(totalcount ~ tempprg + dpnk + dayofweek + as.factor(year) + laggedcount,
                  data = model2d)

summary(cyklomodel2, digits=1)
sjp.lm(cyklomodel2)
```


```{r Model 3: adjacent days, hourly, by place}

model3Ad <- csdata %>%
  filter(year > 2011 & !is.na(totalcount) & month %in% c(4:6)) %>%
  mutate(dpnk = (month == 5 & !volno & commutetime)) %>%
  filter(dayofyear > 105 & dayofyear < 165)


model3d <- model3Ad %>% filter(commutetime & !volno)

cyklomodel3 <- lm(totalcount ~ tempave + dpnk + dayofweek,
                  data = model3d)
cyklomodel3A <- lm(totalcount ~ tempave + dpnk + dayofweek + commutetime + volno,
                  data = model3Ad)

summary(cyklomodel3)
summary(cyklomodel3A)

sjp.lm(cyklomodel3)
sjp.lm(cyklomodel3A)
```

```{r Temperature correlation}

ggplot(model3d, aes(tempave, totalcount)) +
  geom_point() +
  facet_grid(~dpnk)

ggplot(model2d, aes(tempprg, totalcount)) +
  geom_point() +
  facet_grid(~dpnk)

```

```{r Model 4: interpolation at place-hour level}

model4d <- csdata %>% 
  filter(!is.na(totalcount)) %>% 
  filter(month %in% c(4,6)) %>%
  # filter(month != 5) %>% 
  arrange(date) %>% 
  mutate(laggedcount = lag(totalcount)) %>% 
  group_by(misto) %>% 
  nest()

# summary(model4d)

misto_model <- function(df) {
  lm(totalcount ~ dayofweek + tempave + svatekvevsedniden + timeslots + laggedcount,
     data = df)
}
  
model4d <- model4d %>% mutate(model = map(data, misto_model))

# model4d %>%
#   mutate(glance = map(model, glance)) %>%
#   unnest(glance)

model4d <- model4d %>%
  mutate(preds = map2(data, model, add_predictions))

model4dun <- model4d %>% unnest(preds)

model4dun %>% 
  group_by(date, misto) %>% 
  summarise(totalcount = sum(totalcount, na.rm=T),
            pred = sum(pred, na.rm=T)) %>% 
  ggplot(aes(x = date)) + facet_wrap(~misto) +
  geom_line(aes(y = pred), colour = "red") +
  geom_line(aes(y = totalcount), colour = "black", alpha = .5)

# summary(cyklomodel4)

model4Md <- csdata %>% 
  filter(!is.na(totalcount) & month == 5) %>% 
  arrange(date) %>% 
  mutate(laggedcount = lag(totalcount))

testdata <- bind_rows(model4Md, model4dun) %>% 
  filter(!is.na(tempave) & !is.na(totalcount)) %>% 
  group_by(misto) %>% 
  nest() %>% 
  left_join(model4d %>% select(-data)) %>% 
  mutate(preds2 = map2(data, model, add_predictions)) %>%
  unnest(preds2) %>% 
  mutate(year_day = paste(year, dayofyear, sep="_"))
  
testdata_daily <- testdata %>% 
  group_by(misto, year, volno, datum, date, month, dayofyear, year_day) %>% 
  summarise(totalcount = sum(totalcount, na.rm=T),
            pred = sum(pred, na.rm=T))

testdata_daily %>% 
  # filter(dayofyear > 90 & dayofyear < 200) %>% 
ggplot(aes(x = dayofyear, group = year)) + 
  facet_wrap(~year) +
  geom_line(aes(y = pred), colour = "red") +
  geom_line(aes(y = totalcount), colour = "black", alpha = .5)

testdata_daily %>% 
  filter(dayofyear > 90 & dayofyear < 270) %>%
  group_by(dayofyear, month, year) %>% 
  summarise(totalcount = sum(totalcount, na.rm=T),
            pred = sum(pred, na.rm=T)) %>% 
  ggplot(aes(x = dayofyear, group = year)) + 
  facet_wrap(~year) +
  geom_line(aes(y = totalcount, colour = as.factor(month))) +
  geom_line(aes(y = pred), colour="black")
  # geom_line(aes(y = totalcount - pred, colour = as.factor(month)))

testdata_dpnk <- testdata %>% 
  mutate(dpnk = (month == 5 & volno == F)) %>% 
  group_by(dpnk, misto, year, volno, datum, date, month, dayofyear, year_day) %>%
  # group_by(dpnk, year, volno, datum, date, month, dayofyear, year_day) %>%
  filter(dayofyear > 90 & dayofyear < 270) %>%
  summarise(totalcount = sum(totalcount, na.rm=T),
            pred = sum(pred, na.rm=T)) %>% 
  mutate(underprediction = totalcount - pred) 

testdata_dpnk %>% 
  group_by(dpnk, misto) %>%
  group_by(dpnk) %>%
  summarise(meanunderprediction = mean(underprediction, na.rm = T)) %>% 
  spread(dpnk, meanunderprediction, sep="_") %>% 
  mutate(impact = dpnk_TRUE - dpnk_FALSE)

t.test(underprediction ~ dpnk, data = testdata_dpnk, alternative = "less")

testdata_dpnk %>% 
ggplot(aes(x = year_day, group = misto)) + 
  facet_wrap(~misto) +
  geom_col(aes(y = underprediction, fill = dpnk))
  
```

